臺灣高雄地方法院刑事判決　　　　　　　100年度易字第477號
公　訴　人　臺灣高雄地方法院檢察署檢察官
被　　　告　鄭清雲
上列被告因傷害案件，經檢察官提起公訴（100年度偵字第1257號）
，本院判決如下：
    主  文
鄭清雲犯傷害罪，處有期徒刑貳月，如易科罰金，以新臺幣壹仟
元折算壹日。
    事  實
一、鄭清雲與夏素梅原為男女朋友關係，因債務而交惡。於民國
    99年11月17日凌晨1時30分許，鄭清雲前往夏素梅位於高雄
    市○○區○○路2-12號住處催討債務，適夏素梅甫駕車返家
    ，鄭清雲因要求夏素梅下車遭拒，遂持鐵管伸入車窗毆打夏
    素梅，致夏素梅受有左側眼瞼撕裂傷1公分、頭部損傷併頭
    皮血腫、左手腕瘀青之傷害。嗣夏素梅報警處理，始循線查
    知上情。
二、案經夏素梅訴由高雄市政府警察局岡山分局移請臺灣高雄地
    方法院檢察署檢察官偵查起訴。
    理  由
一、按被告以外之人於審判外之陳述，雖不符刑事訴訟法第159
    條之1至第159條之4之規定，而經當事人於審判程序同意作
    為證據，法院審酌該言詞陳述或書面陳述作成時之情況，認
    為適當者，亦得為證據。當事人、代理人或辯護人於法院調
    查證據時，知有第159條第1項不得為證據之情形，而未於言
    詞辯論終結前聲明異議者，視為有前項之同意，同法第159
    條之5第1、2項分別定有明文。本判決所引用之傳聞證據，
    當事人迄未於本案言詞辯論終結前聲明異議，依前開法條之
    規定，視為當事人已同意援引作為證據，且經本院審酌該等
    言詞陳述或書面陳述作成時之情況及證據取得過程等節，認
    為適當，可以作為認定事實之依據。
二、訊據被告固坦承於上開時、地持棒狀物自駕駛座車窗伸入告
    訴人夏素梅所駕駛之汽車內，毆打告訴人，致告訴人受有前
    開之傷害，惟辯稱：我是隨意拿取路邊固定花木的細枝打夏
    素梅，而且事後已經跟告訴人和解云云。經查：
  (一)被告99年1月17日凌晨1時30分許，前往告訴人位於高雄市○
    ○區○○路2-12號住處催討債務，因告訴人駕車返家，拒不
    下車，故持物伸入駕駛座車窗毆打告訴人，致告訴人受有左
    側眼瞼撕裂傷1公分、頭部損傷併頭皮血腫、左手腕瘀青傷
    害乙情，業據被告坦認不諱（見本院卷第29頁），核與證人
    即告訴人夏素梅指證（見警卷第6頁、偵卷第6頁、本院卷第
    16  頁）相符，復有義大醫療財團法人義大醫院診斷證明書
    （見警卷第9頁）在卷可佐，堪予認定。
  (二)次查，被告係以鐵管毆打告訴人之事實，業據證人夏素梅迭
    於警詢、偵查及本院審理中證稱：被告係以鐵管打我等語（
    見警卷第6頁、偵卷第7頁、本院卷第16、18頁）；又以告訴
    人係受有左側眼瞼撕裂傷1公分、頭部損傷併頭皮血腫、左
    手腕瘀青之傷害情形觀之，由被告僅將該棍狀物伸入駕駛座
    車窗之狹小空間，揮動幅度甚小之情況下，如非以相當堅硬
    毆打，難以造成此非微之傷害；再者，證人夏素梅復證稱：
    被告另外有持該物敲我車子造成引擎蓋有凹陷等語，核與被
    告供陳：本案發生後，有賠償引擎蓋修理費用5000元等語（
    見本院卷第25頁）相符，足證告訴人所駕駛之汽車確有被告
    所持用物毆打而受損，由此益見被告應以相當於汽車引擎蓋
    鋼鐵硬度之物品，毆打告訴人至明，故告訴人所證係受被告
    持鐵管毆打，與事證相合，堪予採信。
  (三)被告雖辯稱，其係因告訴人不開車門，所以隨意從路邊花盆
    拿取細枝深入車窗毆打告訴人等語（見本院卷第17、28頁）
    ，然被告前於偵查中供陳：我打告訴人是用樹枝，是我帶著
    要打狗用的云云（見偵卷第7頁），則被告所述前後矛盾，
    已難以憑信；況如被告真以所謂「細枝」毆打告訴人，則於
    伸入狹小之車內，告訴人阻擋反抗之情況下，即可能因碰撞
    或告訴人之拉扯而隨時折斷，實難造成告訴人受有前開流血
    等非微之傷害，如前所述；且被告亦於本院中供陳：我有跟
    告訴人說，如果她不開車門，我就要把車子打壞，告訴人就
    開車窗了等語（見本院卷第17頁），倘被告乃持所謂「細枝
    」自難達損壞車輛之程度，而使告訴人開門或搖下車窗，由
    此益徵顯，被告應係持鐵管毆打告訴人無訛，被告所辯，為
    事後卸責之詞，難以採信。
  (四)至被告辯稱其業與告訴人以醫療費15,000元及車輛修理費5,
    000元達成和解乙情，業據證人即和解協調人吳志民證稱：
    我曾幫夏素梅協調左眼被毆傷案件，協調日期已經忘記了，
    和解內容為賠償醫藥費19,000元，另夏素梅說引擎蓋有壞要
    修理，被告就再賠償修理費5,000元，共24,000元，因夏素
    梅積欠被告之39,000元加以抵銷，故由夏素梅給付被告15,
    000元後達成和解等語（見本院卷第20、21頁），且經告訴
    人證稱屬實（件本院卷第18頁），應堪認定。告訴人夏素梅
    雖證稱：上開2人以24,000元達成和解係針對於99年8月31日
    之互毆案件，非本案云云（見本院卷第17頁），並提出高雄
    市岡山鎮調解委員會調解書、臺灣高雄地方法院檢察署檢察
    官100年度調偵字第106號不起訴處分書為證（見本院卷第33
    、34頁），然該調解委員會調解書僅載明「雙方就99年8月
    31日互毆案件互不請求民事及刑事責任」，難證上開和解有
    關，且依上開證人吳志民所證，其所協調之案件係告訴人受
    被告毆打而致左眼瘀傷之案件，業與被告於本案所造成之傷
    害一致；且本案被告確曾以鐵管敲打告訴人車輛之引擎蓋乙
    情，業如前述，亦與被告所賠償之車輛引擎蓋修理費相合，
    復參佐證人夏素梅證稱：99年8月31日互毆案件車子都沒有
    壞掉等語（見本院卷第25頁），足認上開被告與夏素梅間以
    24,000元和解應係基於本案，始有車輛修理費用賠償之事宜
    ；況前案係本於被告與夏素梅互為告訴之傷害案件，被告二
    人均有損害，惟依前開之和解條件，係被告抵銷夏素梅所積
    欠之24,000元債務，全然係由被告賠償夏素梅，並無談及被
    告所受損害應如何賠償，益徵被告與夏素梅間以24,000元之
    和解，應針對本案無誤。故被告所辯曾與夏素梅和解乙情，
    堪予採信。至告訴人雖否認本案已和解，另提出附帶民事訴
    訟請求工作上損害、精神慰撫金等賠償，惟此屬和解範圍之
    釐清，應待民事訴訟程序加以判定，本院不予審究，併予敘
    明。綜上，本案事證明確，被告犯行堪以認定，應依法論科
    。
三、核被告所為，係犯刑法第277條第1項傷害罪。爰審酌被告因
    金錢糾紛，心生不滿，不思以正當程序催討債務，竟持鐵管
    毆打被害人，致被害人受有前開傷害；惟念及被告曾與被害
    人夏素梅和解，並已賠償被害人24,000元及其前科素行尚可
    ，有臺灣高等法院被告前案紀錄表在卷可佐，並考量被告與
    被害人之關係等一切情狀，量處如主文所示之刑，並諭知易
    科罰金之折算標準，藉資懲儆。
據上論斷，應依刑事訴訟法第299條第1項前段，刑法第277條第1
項、第41條第1項前段，刑法施行法第1條之1，判決如主文。
本案經檢察官鄭靜筠到庭執行職務。
中    華    民    國  100    年    5    月    13    日
                  刑事第十一庭  法  官  鄭  瑋
以上正本證明與原本無異。
如不服本判決，應於判決送達後10日內，向本院提出上訴狀。
中    華    民    國   100    年    5     月    20    日
                                書記官  蔡佩珊
附錄論罪科刑法條：
中華民國刑法第277條
（普通傷害罪）
傷害人之身體或健康者，處 3 年以下有期徒刑、拘役或 1 千元
以下罰金。
犯前項之罪因而致人於死者，處無期徒刑或 7 年以上有期徒刑
；致重傷者，處 3 年以上 10 年以下有期徒刑。